# 【处置固定资产等收到的现金-与增值税相关如何填列？】

提问人：jdm0109 时间：2018-05-04 17:42:32
处置固定资产一般分录如下 借：银行存款 贷：固定资产清理 应交税费-增值税（销项税）
那么处置固定资产收到的净额是否包含销项税？从销售商品的角度是要包含（一般商品销售）但固定资产以净额列示，是否需要剔除增值税？
处置固定资产的增值税-销项税也不一定会形成税费流出 假如企业进行多的话 如何表明销项税需要缴纳？
如果不包含销项税 则购买商品-销项税有问题 如果包含 则支付的税费中包含投资活动的
@chenyiwei

回答人：chenyiwei
处置固定资产收到的净额包含对应的销项税额（或者采用简易计算方法计算的应纳税额）在内。同时将这部分税负所形成的实际缴纳税款在“支付的各项税费”项目中反映。支付的税费是不可能区分该项税费最初系来源于何种活动的，均作为经营活动现金流出。

提问人：jdm0109 时间：2018-05-09 17:59:48
如此说来：用公式法计算时不能得出准确的结论，相差增值税的金额

回答人：chenyiwei
公式也要与时俱进，税法变了，公式也要变。